【裁判字號】    95,交聲,143
【裁判日期】    951229
【裁判案由】    違反道路交通管理處罰條例聲明異議
【裁判全文】
臺灣新竹地方法院刑事裁定             95年度交聲字第143號
移送機關   交通部公路總局新竹區監理所
受處分人
即異議人   甲○○
上列受處分人因違反道路交通管理處罰條例案件，對交通部公路
總局新竹區監理所於中華民國九十五年四月四日以竹監營字第裁
五○─Ｅ00000000號裁決書及九十五年四月十一日以竹
監營字第裁五○─Ｅ00000000號裁決書，聲明異議，本
院裁定如下：
    主  文
異議均駁回。
    理  由
一、按受處分人，不服第八條主管機關所為之處罰，得於接到裁
    決書之翌日起二十日內，向管轄地方法院聲明異議；又交通
    法庭認為聲明異議無理由者，應以裁定駁回之，道路交通管
    理處罰條例第八十七條第一項、道路交通案件處理辦法第十
    九條，分別定有明文。次按汽車駕駛人（包括機器腳踏車）
    ，在道路上蛇行，或以其他危險方式駕車者，處新臺幣（下
    同）六千元以上二萬四千元以下罰鍰，並當場禁止其駕駛，
    修正前道路交通管理處罰條例第四十三條第一項第一款定有
    明文。再按汽車駕駛人飲用酒類或其他類似物後其吐氣所含
    酒精濃度超過每公升○點二五毫克者，不得駕車；又汽車駕
    駛人，駕駛汽車經測試檢定酒精濃度超過規定標準者，處一
    萬五千元以上六萬元以下罰鍰，並當場移置保管其車輛及吊
    扣其駕駛執照一年，道路交通安全規則第一百十四條第二款
    、修正前道路交通管理處罰條例第三十五條第一項第一款亦
    定有明文。第按汽車駕駛人持逾期之駕駛執照駕車者，處六
    百元以上一千二百元以下罰鍰，並禁止其駕駛，修正前道路
    交通管理處罰條例第二十二條第一項第六款定有明文。
二、本件移送意旨略以：異議人即受處分人甲○○於民國九十四
    年十一月二十九日下午二時四十五分許，騎乘呂春桂所有車
    牌號碼ＲＰＲ－一四一號輕型機車行經新竹縣竹東鎮○○路
    ，因酒後持逾期駕駛執照在道路上以其他方式危險駕駛，遭
    新竹縣警察局竹東分局竹東派出所警員填製竹縣警交字第Ｅ
    00000000號、Ｅ00000000號舉發違反道路
    交通管理事件通知單（下稱通知單），認異議人違反修正前
    道路交通管理處罰條例第四十三條第一項第一款、第三十五
    條第一項第一款及第二十二條第一項第六款規定。因異議人
    拒絕簽收通知單，由警員於通知單上載明拒簽後，依違反道
    路交通管理事件統一裁罰基準及處理細則第十一條第一項第
    一款規定，視為異議人已經收受該通知單，嗣異議人未於應
    到案期限內向原處分機關提出申訴，經原處分機關於九十五
    年四月四日以竹監營字第裁五○─Ｅ00000000號裁
    決書，依修正前道路交通管理處罰條例第三十五條第一項第
    一款、第二十二條第一項第六款之規定，裁處罰鍰四萬一千
    一百元併吊扣駕駛執照十二個月，及於九十五年四月十一日
    以竹監營字第裁五○─Ｅ00000000號裁決書，依修
    正前道路交通管理處罰條例第四十三條第一項第一款之規定
    ，裁處罰鍰二萬一千元等語。
三、聲明異議意旨略以：異議人於舉發當天，雖有飲酒且有持逾
    期駕駛執照騎乘輕型機車之事實，惟舉發當時並沒有蛇行，
    車速亦不到時速六十公里，而酒精濃度亦無通知單上所記載
    的那麼高，故對該所之裁決均不符，爰聲明異議等語。
四、訊據異議人甲○○固坦承有持逾期駕駛執照，於前揭時、地
    騎乘呂春桂所有車牌號碼ＲＰＲ－一四一號輕型機車，亦坦
    承其於舉發當天確有喝酒之事實，然矢口否認有蛇行之違規
    行為，且辯稱酒測值沒有那麼高等語。惟查：
（一）本件違規之取締經過業經證人即舉發警員乙○○到庭具結
      證稱：「（問：一般值勤是否自己一個人？）這是巡邏查
      獲的所以二個人。」、「（問：汽車駕駛人以其他危險方
      式駕車是何意？）如果蛇行而且有明文規定處罰蛇行，我
      們就不會寫蛇行，所以其他方式是指巷道多高速行駛又緊
      急煞車，導致後面車輛有追撞之虞，我們就會舉發，或是
      翹腳騎車也會舉發。」等語明確，又衡諸當時舉發員警有
      二個人，且均為執法人員，與異議人均素不相識，並無仇
      隙，應無設詞誣陷異議人之理，況交通警員掣單舉發違反
      道路交通管理處罰條例所列之違規事實，本質上為行政處
      分，係公務員基於職務上之權力，依法就特定之具體事件
      所為之具公法上效果之單方面行政行為，基於公務員就公
      法上行為具有公信力之原則，該行政行為當可被推定為真
      正，其據以依法處分之事實認定亦為正確無誤，本此公信
      原則，乃立法者賦予行政機關制定違反道路交通事件統一
      裁罰標準即處理細則，使執行勤務警員得當機處分，以達
      其維護交通秩序、安全之行政目的，反之，若謂公務員一
      切行政行為均需預留證據以證其實，則國家行政勢必窒礙
      難行。從而，異議人雖主張警員舉發有誤，但並未提出任
      何可資證明警員有故意誣陷或採證錯誤之證據以供調查，
      則本件既無任何證據足資證明舉發之事實有誤，則執勤警
      員本其維護交通秩序、安全職責所為之舉發，自應受到合
      法、正確之推定，異議意旨片面主張舉發有誤，實難採信
      。是異議人確有以危險方式在道路上駕駛機器腳踏車之違
      規行為，堪以認定。
（二）另異議人雖坦承有飲用酒類，惟辯稱酒測值沒有那麼高，
      然經證人即舉發警員乙○○到庭具結證稱：「（為何現場
      沒有酒測？）因為沒有帶酒測器，而且機車沒有懸掛大牌
      ，異議人酒味又很濃，所以就帶回派出所。」、「（本件
      異議人有拒絕酒測？）忘記了，但是如果我們有列出酒測
      單，錄音帶就不保留，那表示異議人有配合酒測。」等語
      明確，且觀之酒精濃度測試值單上載明警方施測之酒精測
      試器之序號等數據資料，並有歸零顯示之紀錄，故應認本
      案酒測程序及測試器之精確度尚無瑕疵可指。是警方於九
      十五年十一月二十九日下午三時二十七分許對異議人實施
      酒測，測得其呼氣所含酒精濃度值達每公升○點五一毫克
      之檢驗結果，應認為正確無誤。異議人確有於上揭時、地
      ，騎乘經型機車酒精濃度超過規定標準之違規行為，堪已
      認定。
五、綜上所述，本案事證明確，異議人既有「持逾期駕駛執照」
    、「酒精濃度超過規定標準」、「以危險方式在道路上駕駛
    輕型機車」之違規事實，則原處分機關分別就異議人之上開
    違規事實，對異議人依修正前道路交通管理處罰條例第三十
    五條第一項第一款、第二十二條第一項第六款、第四十三條
    第一項第一款之規定，分別裁處異議人罰鍰四萬一千一百元
    併吊扣駕駛執照十二個月、罰鍰二萬一千元，核無違誤，是
    本件異議人之異議為無理由，應予駁回。
六、據上論斷，應依道路交通案件處理辦法第十九條，裁定如主
    文。
中    華    民    國    95    年    12    月    29    日
                       交通法庭法  官   魏瑞紅
以上正本證明與原本無異。
如不服本裁定，應於裁定送達後五日內向本院提出抗告狀。
中    華    民    國    95    年    12    月    29    日
                               書記官   吳月華


司法院資訊處製作；財團法人民間司法改革基金會備份。
